臺灣板橋地方法院刑事判決　　　　　　 100年度易字第1747號
公　訴　人　臺灣板橋地方法院檢察署檢察官
被　　　告　曾逸宏
選任辯護人　趙元昊律師
　　　　　　黃慧仙律師
上列被告因違反毒品危害防制條例案件，經檢察官提起公訴（99
年度偵字第28702 、28709 號），被告就被訴事實為有罪之陳述
，經本院裁定進行簡式審判程序，並判決如下：
    主  文
曾逸宏持有第三級毒品純質淨重二十公克以上，處有期徒刑伍月
，如易科罰金，以新臺幣壹仟元折算壹日；扣案K 他命貳包（驗
餘淨重伍佰陸拾玖點捌玖零伍公克）沒收。又持有第三級毒品純
質淨重二十公克以上，處有期徒刑伍月，如易科罰金，以新臺幣
壹仟元折算壹日；扣案K 他命肆包（驗餘淨重佰零壹點捌玖壹
伍公克）沒收。應執行有期徒刑捌月，如易科罰金，以新臺幣壹
仟元折算壹日；扣案K 他命陸包（驗餘淨重捌佰柒拾壹點柒捌貳
公克）沒收。
    事  實
一、曾逸宏明知K 他命係毒品危害防制條例列管之第三級毒品，
    不得持有，而某真實姓名年籍不詳、自稱「呂學彰」之成年
    男子，因積欠新臺幣28萬元債務，於民國99年10月20日上午
    11時許，委託某真實姓名年籍不詳、綽號「小蔡」之成年男
    子，在臺北縣板橋市（改制為新北市板橋區○○○○路6 號
    附近，轉交K 他命2 包（淨重570.781 公克，純度91.1% ）
    ，曾逸宏仍基於持有第三級毒品之犯意收受之，作為債權之
    擔保，以此方式，持有K 他命純質淨重20公克以上；嗣於同
    年月23日凌晨3 時10分許，在臺北縣板橋市○○路、互助街
    口為警查獲，並扣得K 他命2 包。曾逸宏為警查獲後，仍未
    知悛悔，復基於持有第三級毒品之犯意，於同年月25日晚間
    8 時許，在臺北縣新莊市( 改制為新北市新莊區○ ○○路70
    號附近，收受「呂學彰」委託「小蔡」交付之K 他命4 包（
    淨重302.372 公克，純度81% ），作為前開欠款之擔保，而
    持有之；嗣於同日晚間11時6 分許，在臺北縣新莊市○○路
    、中港路口為警查獲，並扣得K 他命4 包。
二、案經臺北縣政府警察局（改制為新北市政府警察局）海山分
    局、新莊分局報請臺灣板橋地方法院檢察署檢察官偵查起訴
    。
    理  由
一、上揭事實，業據被告曾逸宏於檢察官訊問及本院審理時坦承
    不諱，且有K 他命6 包扣案可資佐證。而前開毒品經以氣相
    層析質譜分析法檢驗結果，含K 他命成分，其中於99年10月
    23日查扣之K 他命2 包，原淨重570.781 公克，取樣0.8905
    公克鑑驗，驗餘淨重569.8905公克，純度91.1% ，驗前純質
    淨重約519.9815公克；同年月25日查扣之毒品4 包，原淨重
    302.372 公克，取樣0.4805公克鑑驗，驗餘淨重301.8915公
    克，純度81 %，驗前純質淨重約244.9213公克，亦有交通部
    民用航空局航空醫務中心99年11月11日航藥鑑字第0996935
    號、99年12月27日航藥鑑字第0997847Q號、99年11月8 日航
    藥鑑字第0996841 號、100 年1 月25日航藥鑑字第1000293Q
    號毒品鑑定書各1 件附卷可資佐證，足認被告前揭不利於己
    之自白與事實相符。綜上，本案事證明確，被告犯行堪予認
    定。
二、核被告所為，係犯二毒品危害防制條例第11條第5 項持有第
    三級毒品純質淨重20公克以上罪。次以，被告於99年10月20
    日、同年月25日分別收受他人交付之K 他命，雖係作為同一
    債權之擔保，然被告於99年10月20日取得K 他命2 包後，於
    同年月23日為警查獲，其持有行為業已中斷，復於同年月25
    日收受持有K 他命4 包，顯係另行起意所為，是被告前後二
    次持有第三級毒品犯行，犯意各別，行為互殊，應予分論併
    罰。爰審酌毒品之持有及流通，危害國人身心健康及社會秩
    序至鉅，為國法所厲禁，被告漠視法令禁制，恣意持有K 他
    命，數量甚鉅，守法觀念顯有欠缺，應嚴予非難，兼衡被告
    之素行、智識程度，其犯罪之動機、目的、手段，暨被告犯
    罪後之態度等一切情狀，分別量處如主文所示之刑，並諭知
    易科罰金之折算標準，及定其應執行之刑，資為懲儆。
三、本案於99年10月23日查扣之K 他命2 包及同年月25日扣案之
    K 他命4 包（除經取樣鑑驗用罄部分，失其違禁物之性質，
    毋庸宣告沒收外，驗餘淨重各569.8905公克、301.8915公克
    ），為違禁物，不問屬於犯罪行為人與否，應依刑法第38條
    第1 項第1 款規定沒收之。至前開扣案K 他命之包裝袋，雖
    係供被告持有第三級毒品犯罪使用，然於本案並無證據證明
    為被告所有之物，爰不併予宣告沒收，附此敘明。
據上論斷，應依刑事訴訟法第273 條之1 第1 項、第299 條第1
項前段，毒品危害防制條例第11條第5 項，刑法第11條前段、第
41條第1 項前段、第8 項、第38條第1 項第1 款、第51條第5 款
、第9 款，判決如主文。
本案經檢察官鄭淑壬到庭執行職務。
中    華    民    國   100    年    6     月    30    日
                  刑事第十九庭  法  官  廖怡貞
以上正本證明與原本無異。
如不服本判決，應於判決送達翌日起10日內，向本院提出上訴狀
，上訴於臺灣高等法院（須附繕本）。
                                書記官  黃妍爾
中    華    民    國   100    年    6     月    30    日
※附錄本案論罪科刑法條全文※
毒品危害防制條例第11條：
持有第一級毒品者，處3 年以下有期徒刑、拘役或新臺幣5 萬元
以下罰金。
持有第二級毒品者，處2 年以下有期徒刑、拘役或新臺幣3 萬元
以下罰金。
持有第一級毒品純質淨重10公克以上者，處1 年以上7 年以下有
期徒刑，得併科新臺幣100 萬元以下罰金。
持有第二級毒品純質淨重20公克以上者，處6 月以上5 年以下有
期徒刑，得併科新臺幣70萬元以下罰金。
持有第三級毒品純質淨重20公克以上者，處3 年以下有期徒刑，
得併科新臺幣30萬元以下罰金。
持有第四級毒品純質淨重20公克以上者，處1 年以下有期徒刑，
得併科新臺幣10萬元以下罰金。
持有專供製造或施用第一級、第二級毒品之器具者，處1 年以下
有期徒刑、拘役或新臺幣1 萬元以下罰金。